臺灣新北地方法院三重簡易庭小額民事判決
                                   111年度重小字第2421號
原      告  旺旺友聯產物保險股份有限公司

法定代理人  劉自明  
訴訟代理人  胡綵麟  
            彭欣如  
            呂樹緯  
被      告  張煥晨  




上列當事人間請求侵權行為損害賠償事件，經本院於民國111年1
0月4日言詞辯論終結，判決如下：
    主  文
被告應給付原告新臺幣肆萬零貳佰參拾陸元，及自民國一百一十
一年六月十七日起至清償日止，按年息百分之五計算之利息。
訴訟費用確定為新臺幣壹仟元由被告負擔。
本判決得假執行。
     理由要旨
一、原告主張：被告於民國109年9月24日21時19分許，駕駛車牌
    號碼000-0000號自用小客車行經新北市○○區○○○路00號前時
    ，因有倒車不慎之過失，致碰撞訴外人褚美枝所有、由原告
    承保之車牌號碼000-0000號自用小客車（下稱系爭車輛），
    致系爭車輛受損，經送修後，業經原告已依保險契約給付修
    復費用新臺幣（下同）40,236元（包含：工資13,944元、烤
    漆26,292元），是原告依保險法第53條已取得代位求償權等
    事實，業據其提出道路交通事故當事人登記聯單暨道路交通
    事故初步分析研判表、行車執照、估價單、統一發票、汽車
    險理賠計算書及賠償給付同意書等件為證。又被告已於相當
    時期受合法之通知，而於言詞辯論期日不到場，亦未提出準
    備書狀爭執，依法視同自認，堪認原告之主張為真實。
二、按因故意或過失，不法侵害他人之權利者，負損害賠償責任
    ；汽車、機車或其他非依軌道行駛之動力車輛，在使用中加
    損害於他人者，駕駛人應賠償因此所生之損害；被保險人因
    保險人應負保險責任之損失發生，而對於第三人有損失賠償
    請求權者，保險人得於給付賠償金額後，代位行使被保險人
    對於第三人之請求權，但其所請求之數額，以不逾賠償金額
    為限，民法第184 條第1 項前段、第191 條之2 前段及保險
    法第53條第1 項分別定有明文；次按不法毀損他人之物者，
    被害人得請求賠償其物因毀損所減少之價額，民法第196 條
    第1 項亦有明文，又依民法第196 條請求賠償物被毀損所減
    少之價額，固得以修復費用為估定之標準，但以必要者為限
    （如修理材料以新品換舊品，應予折舊）。經查，系爭車輛
    修繕費用40,236元均無零件費用之支出，並無折舊之必要。
    從而，原告依侵權行為法律關係，請求被告給付40,236元及
    自起訴狀繕本送達翌日即111年6月17日起至清償日止，按年
    息百分之5計算之利息，為有理由，應予准許。
中　　華　　民　　國　　111 　年　　10 　　月　　7　　日
                           臺灣新北地方法院三重簡易庭 
                                 法  官  洪任遠
以上正本係照原本作成。
如不服本判決，應於送達後20日內，向本院提出上訴狀，並表明
上訴理由（上訴理由應表明1、原判決所違背之法令及具體內容
。2、依訴訟資料可認為原判決有違背法令之具體事實。），如
於本判決宣示後送達前提起上訴者，應於判決送達後20日內補提
上訴理由書（須附繕本），如未於上訴後20日內補提合法上訴理
由書，法院得逕以裁定駁回上訴。
中　　華　　民　　國　　111 　年　　10 　　月　　7　　日
　　　　　　　　　　　            書記官  楊家蓉